臺灣臺中地方法院刑事判決　　　　　 100年度交簡上字第15號
上　訴　人
即　被　告　王信雄
上列上訴人即被告因公共危險案件，不服本院沙鹿簡易庭99年度
沙交簡字第786號中華民國99年12月24日第一審簡易判決（聲請
簡易判決處刑案號：臺灣臺中地方法院檢察署99年度撤緩偵字第
453號），提起上訴，本院改依通常程序審理，逕為第一審判決
如下：
    主    文
原判決撤銷。
本件公訴不受理。
    理    由
一、聲請簡易判決處刑意旨詳如附件聲請簡易判決處刑書所載。
二、按起訴之程序違背規定者，應諭知不受理之判決，並得不經
    言詞辯論為之，刑事訴訟法第303條第1款、第307條分別定
    有明文。又按緩起訴與不起訴，皆係檢察官終結偵查所為處
    分，檢察官得就已偵查終結之原緩起訴案件，繼續偵查或起
    訴，應以原緩起訴處分係經合法撤銷者為前提，此乃法理上
    所當然。檢察官為緩起訴處分，若係命被告於一定期間，向
    公庫或指定之公益團體支付一定之金額者，苟被告已遵命履
    行，但檢察官誤認其未遵命履行，而依職權撤銷原緩起訴處
    分，並提起公訴（或聲請簡易判決處刑）時，該撤銷原緩起
    訴處分之處分，即存有明顯之重大瑕疵，依司法院釋字第
    140號解釋之同一法理，應認此重大違背法令之撤銷緩起訴
    處分為無效，與原緩起訴處分未經撤銷無異。其後所提起之
    公訴（或聲請簡易判決處刑），應視其原緩起訴期間已否屆
    滿，分別適用刑事訴訟法第303條第1款或第4款為不受理之
    判決，始為適法。亦即，如原緩起訴期間尚未屆滿，因其起
    訴（或聲請簡易判決處刑）係違背刑事訴訟法第253條之3第
    1項第3款以原緩起訴處分已經合法撤銷為前提之規定，應認
    其起訴（或聲請簡易判決處刑）之程序違背規定，依同法第
    303條第1款之規定，為不受理之判決；於原緩起訴期間已屆
    滿，應認其起訴（或聲請簡易判決處刑）違反「緩起訴期滿
    未經撤銷，而違背第二百六十條之規定再行起訴」，依同法
    第303條第4款之規定，諭知判決不受理（最高法院96年度台
    非字第232號判決意旨參照）。
三、經查：本件被告王信雄酒醉駕車之公共危險案件，原經臺灣
    臺中地方法院檢察署檢察官於99年1月18日以99年度速偵字
    第189號為緩起訴處分，並依職權送再議，經臺灣高等法院
    臺中分院檢察署檢察長於99年2月3日以99年度上職議字第81
    6號駁回再議，而告確定。上開99年度速偵字第189號緩起訴
    處分書載明緩起訴期間為1年，並命被告應於收受緩起訴處
    分命令通知書之日起3個月內，向財團法人犯罪被害人保護
    協會臺中分會支付新台幣（下同）2萬5000元。嗣檢察官以
    被告未遵命履行為由，而於99年10月20日以99年度撤緩字第
    53號撤銷緩起訴處分，並於99年11月18日以99年度撤緩偵字
    第453號聲請簡易判決處刑等情，有前述緩起訴處分、（駁
    回再議）處分書、撤銷緩起訴處分書、聲請簡易判決處刑書
    各1份在卷可稽。惟前揭緩起訴處分命令通知書於99年2月22
    日送達被告本人收受後，被告已於3個月內之99年4月16日，
    依該命令支付2萬5000元予財團法人犯罪被害人保護協會臺
    中分會，此有送達證書、被告提出之合作金庫存款憑條存根
    聯影本（正本當庭核閱與影本相符後已發還）及財團法人犯
    罪被害人保護協會臺中分會出具之收據各1紙附卷可憑，被
    告顯已遵命履行，但檢察官誤認其未履行，而撤銷原緩起訴
    處分，並向本院聲請簡易判決處刑，依上說明，該撤銷原緩
    起訴處分之處分，即存有明顯之重大瑕疵而屬無效。因原緩
    起訴處分於100年2月2日始期滿，檢察官於原緩起訴期間尚
    未屆滿前即聲請簡易判決處刑而於99年12月10日繫屬本院在
    案，揆諸前開說明，應認其聲請簡易判決處刑之程序違背規
    定，應依刑事訴訟法第303條第1款之規定，諭知不受理之判
    決。
四、按檢察官聲請以簡易判決處刑之案件，經法院認為有第451
    條之1第4項但書之情形者，應適用通常訴訟程序審判之，刑
    事訴訟法第452條定有明文；且對於簡易判決之上訴，準用
    刑事訴訟法第3編第1章及第2章之規定，管轄第二審之地方
    法院合議庭受理簡易判決上訴案件，應依通常程序審理。其
    認案件有刑事訴訟法第452條之情形者，應撤銷原判決，逕
    依通常程序為第一審判決，法院辦理刑事訴訟簡易程序案件
    應行注意事項第14項亦有規定。查本案審判中發現被告所犯
    之罪應為不受理判決之諭知，係屬不合刑事訴訟法第449條
    所定得以簡易判決處刑之案件，而有刑事訴訟法第451條之1
    第4項但書第3款之情形，依前揭法律規定，原審適用簡易判
    決處刑程序，尚有未合，應由本院合議庭改依通常程序審理
    後，逕為第一審之判決，檢察官或被告如不服本判決，仍得
    於法定上訴期間內，向管轄之第二審法院提起上訴，附此敘
    明。
據上論斷，應依刑事訴訟法第452條、第455條之1第1項、第3項
、第369條第1項前段、第364條、第303條第1款、第307條，判決
如主文。
中    華    民    國   100    年    2     月    22    日
                  刑事第四庭  審判長法  官  吳進發
                                    法  官  李婉玉
                                    法  官  羅智文
上正本證明與原本無異。
如不服本判決，應於送達後十日內向本院提出上訴狀（須附繕本
），上訴於臺灣高等法院臺中分院。
                                    書記官  洪菘臨
中    華    民    國   100    年    2     月    22    日